【裁判字號】    96,上訴,2619
【裁判日期】    970513
【裁判案由】    毒品危害防制條例等
【裁判全文】
臺灣高等法院刑事判決                96年度上訴字第2619號
上  訴  人  臺灣臺北地方法院檢察署檢察官
上  訴  人
即  被  告  乙○○
                      （現另案於臺灣臺北監獄執行中）
指定辯護人  吳磺慶    律師
上  訴  人
即  被  告  甲○○
                      （
選任辯護人  許瑞榮    律師
            趙元昊    律師
上列上訴人因被告違反毒品危害防制條例案件，不服臺灣臺北地
方法院95年度訴字第1903號，中華民國96年5月25日第一審判決
（起訴案號：臺灣臺北地方法院檢察署95年度偵字第16788號）
，提起上訴，本院判決如下：
    主  文
原判決關於乙○○部分暨甲○○販賣第一級毒品處無期徒刑及定
執行刑部分，均撤銷。
乙○○連續販賣第一級毒品，累犯，處有期徒刑捌年，犯罪所得
新臺幣陸仟元沒收之，如全部或一部不能沒收時，以其財產抵償
之；又轉讓第一級毒品，累犯，處有期徒刑壹年陸月，減為有期
徒刑玖月。應執行有期徒刑捌年陸月，犯罪所得新臺幣陸仟元沒
收之，如全部或一部不能沒收時，以其財產抵償之。
甲○○販賣第一級毒品，處有期徒刑拾伍年，褫奪公權陸年，扣
案含第一級毒品海洛因成分之粉末物捌包（驗餘合計淨重壹佰零
貳點捌公克）均沒收銷燬；扣案之行動電話壹支（含00000000
00號晶片卡壹枚）、茶葉袋包裝袋貳個及犯罪所得新臺幣貳拾貳
萬元均沒收之，犯罪所得新臺幣貳拾貳萬元如全部或一部不能沒
收時，以其財產抵償之。又販賣第一級毒品，處有期徒刑拾陸年
，褫奪公權陸年，扣案含第一級毒品海洛因成分之粉末物捌包（
驗餘合計淨重壹佰零貳點捌公克）均沒收銷燬；扣案之行動電
話壹支（含0000000000號晶片卡壹枚）、茶葉袋包裝袋貳個及犯
罪所得新臺幣壹拾壹萬元，均沒收之，犯罪所得新臺幣壹拾壹萬
元如全部或一部不能沒收時，以其財產抵償之。應執行有期徒刑
貳拾年，褫奪公權陸年，扣案含第一級毒品海洛因成分之粉末物
捌包（驗餘合計淨重壹佰零貳點捌公克）均沒收銷燬；扣案之
行動電話壹支（含0000000000號晶片卡壹枚）、茶葉袋包裝袋貳
個及犯罪所得新臺幣拾萬元均沒收之，犯罪所得新臺幣拾
萬元，如全部或一部不能沒收時，以其財產抵償之。
其他上訴駁回。
    事  實
一、乙○○前因違反肅清煙毒條例案件及麻醉藥品管理條例案件
    ，經臺灣花蓮地方法院以 81年度訴字第432號各判處有期徒
    刑三年、十月、八年確定，並定應執行刑為有期徒刑十年，
    於民國87年1月26日假釋出監，91年6月15日縮刑假釋期滿未
    經撤銷執行完畢。猶不知悔改，明知毒品海洛因及安非他命
    各屬毒品危害防制條例第2條第2項第1、2款所定之第一、二
    級毒品，均不得非法販賣、轉讓。竟意圖營利，基於販賣海
    洛因之概括犯意，於95年6 月底某日，以較低而不詳之價格
    自不詳人處購入海洛因後，再於95年6 月底某二日（起訴書
    誤繕為95年7 月初），在位於台北市○○○路○段137巷1號7
    樓之1之住處，連續以每0.3公克新臺幣（下同）三千元之價
    格販售予透過真實姓名年籍不詳綽號「采寧」之人（下稱「
    采寧」，且無證據證明其與乙○○有犯意聯絡）前來購買海
    洛因之張春玉二次（每次販售0. 3公克）。事後經「采寧」
    介紹張春玉與乙○○結識，並於95年7 月間成為男女朋友後
    ，乙○○又另基於同時轉讓海洛因、安非他命之接續犯意，
    於95年7月23日晚上7時39分後某時及95年8月4日為警查獲前
    一週某三日，接續同時無償轉讓海洛因、安非他命予張春玉
    共四次（轉讓海洛因數量合計淨重未達五公克、轉讓安非他
    命數量合計淨重未達十公克）。嗣於95年8月4日凌晨 1時20
    分許，乙○○、張春玉及甲○○三人在台北市○○路56號前
    為警查獲，經乙○○同意搜索後，在乙○○之隨身背包內扣
    得海洛因一包（驗餘淨重7.14公克）、安非他命一包（淨重
    0.2 公克）、葡萄糖粉一包、鏟管一支、玻璃球一個、電子
    磅秤一臺、注射針筒五支、行動電話二支（內有號碼為0000
    000000號、0000000000號之晶片卡一枚）、中型分裝袋十四
    個、小型分裝袋三個，始循線查獲上情。
二、甲○○明知海洛因屬毒品危害防制條例第 2條第2項第1款所
    定之第一級毒品，且為行政院依懲治走私條例第2條第4項所
    公告之管制進口物品（係「懲治走私條例公告管制物品項目
    及其數額」甲項第 4款規定之管制進出口物品），未經許可
    不得運輸、販賣，亦不得私運進口，竟基於自大陸地區私運
    及運輸管制進口之海洛因以販賣之營利意圖，於95年 5月23
    日上午9 時33分及同日上午10時45分許，先以其所使用電話
    號碼為0000000000號行動電話與真實姓名年籍不詳之大陸地
    區成年人聯繫購買海洛因之數量及付款帳戶，復於95年5 月
    23日下午 2時42分搭機前往澳門轉赴大陸地區，以較低不詳
    總價自上開真實姓名年籍不詳之大陸地區成年人處，購入以
    茶葉包裝袋二個分別包裝之海洛因，並於當日委由不知情之
    配偶即丙○○將新臺幣（下同）一百六十萬元匯入上開大陸
    地區成年人指定戶名為蕭文彬之玉山銀行大墩分行帳戶（帳
    號為 0000000000000號）以支付購買海洛因之代價。甲○○
    在大陸地區購入上開海洛因後，即於同年6月5日搭機自大陸
    地區轉赴澳門將該海洛因私運進口至臺灣地區，各於 95年6
    月23日晚上11時47分後某時（起訴書誤繕為95年6 月23日晚
    上9時許）及95年7月10日晚上10時55分後某時（起訴書誤繕
    為95年7月10日晚上9時33分），經使用上開行動電話與乙○○聯繫（乙○○所使用行動電話號碼為0000000000號）後，
    在甲○○位於台北市○○街63巷4 弄28號之住處附近，分別
    以每兩二十二萬元之價格販賣海洛因一兩、半兩予乙○○（
    起訴書誤繕為甲○○於95年7 月10日以「每兩二十八萬元、
    二十九萬元」之價格販賣海洛因「一兩」予乙○○）。嗣於
    95年8月4日凌晨1 時20分許，甲○○、張春玉及乙○○三人
    在台北市○○路56號前為警查獲，經甲○○同意搜索其位於
    台北市○○街63巷4弄28號2樓住處，扣得以上開自大陸地區
    攜回臺灣地區而以茶葉袋包裝袋二個分別包裝之海洛因（其
    中一包為真空包裝未拆封，餘一包則已拆封，其內共有含第
    一級毒品海洛因粉末物共八包，驗餘合計淨重102.38公克）
    、葡萄糖32.8公克、注射針筒一支、電子磅秤一個、分裝袋
    七包、止血帶三條及甲○○所有之行動電話一支（內有號碼
    為0000000000號晶片卡一枚），始循線查獲上情。
三、案經臺北市政府警察局大同分局報請臺灣臺北地方法院檢察
    署檢察官偵查起訴。
    理  由
壹、證據能力部分
一、按被告以外之人於審判外之言詞或書面陳述，除法律有規定
    者外，不得作為證據；被告以外之人於偵查中向檢察官所為
    之陳述，除顯有不可信之情況者外，得為證據；被告以外之
    人於檢察事務官、司法警察官或司法警察調查中所為之陳述
    ，與審判中不符時，其先前之陳述具有較可信之特別情況，
    且為證明犯罪事實存否所必要者，得為證據；再被告以外之
    人於審判外之陳述，雖不符刑事訴訟法第 159條之1至第159
    條之4 之規定，而經當事人於審判程序同意作為證據，法院
    審酌該言詞陳述或書面陳述作成時之情況，認為適當者，亦
    得為證據。當事人、代理人或辯護人於法院調查證據時，知
    有第159條第1項不得為證據之情形，而未於言詞辯論終結前
    聲明異議者，視為有前項之同意。刑事訴訟法第159條第1項
    、第159條之1 第2項、第159條之2、第159條之5分別定有明
    文。又刑事訴訟法第159條之2所謂「經證明具有可信之特別
    情況」，應依陳述人於陳述時之「外部情況」是否具有可信
    性決定之，所謂「外部情況」係指就詢問有無出於不正方法
    、陳述是否出於非任意性、有無違反法定障礙事由期間不得
    詢問及禁止夜間詢問之規定、詢問時是否踐行應先告知義務
    、警詢筆錄所載與錄音或錄影內容是否相符等情，且必須依
    據陳述人之觀察、記憶、表達是否正確、陳述人有無虛偽陳
    述之動機，及對照同一待證事項之其他經過詰問證人之證述
    是否相同，有無矛盾之處而加以綜合決定（最高法院94年度
    台上字第1653號判決意旨參照）。
  (一)證人張春玉警詢及偵查時之陳述，具有證據能力
  1.偵查筆錄：證人張春玉於偵查中所為之陳述，係經檢察官諭
    知證人有具結之義務及偽證之處罰並命朗讀結文具結擔保其
    證言之真實性後，以證人身份，於檢察官面前完整、連續陳
    述其親身經歷，且查無證據顯示係遭強暴、脅迫、詐欺、利
    誘等外力干擾情形，或在影響其心理狀況致妨礙其自由陳述
    等顯不可信之情況，本院並審酌證人張春玉接受檢察官訊問
    時間為95年10月13日，距離為警查獲時警察詢問之95年8月4
    日，已間隔一段時日，且其與被告乙○○為男女朋友，並無
    虛偽陳述之動機；被告亦未能提出有何其他顯不可信之情況
    ，該證人於檢察官前所為之陳述，依刑事訴訟法第159條之1
    第2項規定，自具有證據能力。
  2.警詢筆錄：證人張春玉前曾於警詢時到案陳述，警詢時並經
    警提示通訊監察譯文供其比對說明，所為之陳述與其於偵查
    中所言均大致相符。雖證人張春玉於原審審理中陳稱：伊於
    接受警察詢問時，警察有一直問伊是否知道乙○○在從事何
    事，警察並表示如果不配合的話就要請法官或檢察官收押伊
    等語（見原審卷一第 178頁），偵查時經檢察官詢以「警察
    有無不法取供？」時，答以「警察沒有打我罵我，警察有告
    訴伊有監聽譯文，說程有給伊毒品，要伊配合說」等語（見
    偵查卷二第74頁），然在相隔二個月餘、無任何壓力之偵查
    訊問，證人張春玉所為之證言內容仍與警詢中所為之陳述如
    出一轍，顯示警詢所為證言具有任意性，並未因此而受污染
    ，且證人張春玉於原審審理時亦自承：警察雖有對伊為上開
    陳述，然伊仍有據實回答警方之問題等語（見原審卷第 178
    頁），足認其於警詢時之陳述係出於自由意願，並具可信之
    特別情況，為證明犯罪事實所必要，其警詢筆錄應具有證據
    能力。
  (二)被告乙○○於警詢之供述，具有證據能力
    本案被告乙○○於警詢中業已明確指認曾向被告甲○○購買
    海洛因，嗣被告乙○○於本案審理中擔任證人時則改稱：伊
    並未向甲○○購買海洛因，為警查獲當天，是12點被抓，到
    了隔天下午 3點多才做筆錄，警察將伊銬在椅子上，都沒有
    讓伊睡覺，伊整個人昏昏沈沈，警察問什麼伊都回答是，且
    毒癮發作，根本不知道自己再講什麼等語（見原審卷一第13
    6至143頁），兩者顯有不符。惟觀諸被告乙○○於警詢筆錄
    之內容，除表示其曾向被告甲○○購買海洛因外，就其自身
    是否涉嫌販賣、轉讓毒品予證人張春玉部分均為否認之陳述
    ，而對其為警查獲當天扣案毒品之來源均為明確具體陳述，
    上開部分業經被告乙○○於原審審理中當庭確認其確有相關
    之陳述（見原審卷一第136至143頁），且被告乙○○於原審
    審理中亦證稱：除不讓伊睡覺及將伊銬在椅子上外，警方並
    無使用其他不正方法等語（見原審卷一第 140頁），若如被
    告乙○○所述警員趁其昏沈或毒癮發作之際或故意不讓被告
    乙○○睡覺而取得其所為之不利被告甲○○陳述，則為何被
    告乙○○於警詢中尚能就其自身之犯罪行為提出明確完整且
    有利自己之答辯及說明？又被告乙○○為被告甲○○之友人
    ，且已結識數年，亦經被告乙○○於原審審理時結證明確可
    按（見原審卷一第 141頁），果非真實，何需虛構證詞誣陷
    甲○○？是本案應認被告乙○○於警詢中所為曾向被告甲○○購買海洛因之供述，確出於其自由意志所為，故綜據上情
    ，認被告乙○○於警詢所為之供述，與之後在原審審理中之
    證言相較，其於警詢時之外部附隨條件或環境顯具有較為自
    然可信之特別狀況，並為證明被告甲○○是否販賣第一級毒
    品之犯罪事實存在所必要，依刑事訴訟法第159條之2之規定
    ，被告乙○○於警詢中之供述，應有證據能力。
二、被告甲○○警詢及偵查之自白，具有證據能力
    按被告之自白，須非出於強暴、脅迫、利誘、詐欺、違法羈
    押或其他不正方法，且與事實相符者，始得採為認定被告犯
    罪事實之證據，此觀刑事訴訟法第156條第1項規定甚明。此
    項證據能力之限制，係以被告之自白必須出於其自由意志之
    發動，用以確保自白之真實性，故被告之自由意志，如與上
    揭不正方法具有因果關係而受影響時，不問施用不正方法之
    人是否為有訊問權人或其他第三人，亦不論被施用不正方法
    之人是否即為被告，且不以當場施用此等不正方法為必要，
    舉凡足以影響被告自由意志所為之自白，均應認為不具自白
    任意性，方符憲法所揭示「實質正當法律程序」之意旨（最
    高法院94年台上字第6461號判決要旨參照）。被告甲○○及
    其辯護人以：被告甲○○於警詢及偵查時，有毒癮發作而意
    識不清之情形，故其於警詢及偵查中自白不具證據能力等語
    抗辯。經原審勘驗被告甲○○95年8月4日13時30分（即第二
    卷）之警詢錄音帶，勘驗之結果為「第二卷：被告回答聲音
    清晰且詳盡，且都是在警員問話之後立即回答，應無意識模
    糊之情況」「被告都是在警察詢問完畢以後回答，回答語句
    並沒有語氣不清晰，回答語氣平和、一般」「警察問完之後
    ，被告回答並沒有停頓、意識沒有不清楚的現象，講話還算
    流利」（見原審卷第125至127頁），且該次詢問尚能表示希
    望通知其配偶丙○○儘速到場，足見被告警詢當時意識清楚
    ，表達順暢，顯係出於自由意識而為之陳述；再參以被告95
    年8月4日凌晨2 時45分許第一次警詢時，因被告不願接受夜
    間訊問，故未製作筆錄，至同日下午1 時30分始開始製作第
    二次筆錄，斯時被告顯已有充分之休息。縱使被告甲○○於
    通知配偶到場時之電話裡曾表示「趕快來，我快受不了了」
    等語，詢問過程中亦有被告吸鼻涕的聲音，惟其意識仍能就
    警員之詢問清楚應答，是以被告及其選任辯護人以被告於警
    詢時毒癮發作而影響其供述之情置辯，亦屬無據。
三、本案監聽譯文，具有證據能力
    按有事實足認被告或犯罪嫌疑人有最輕本刑為三年以上有期
    徒刑之罪嫌，並危害國家安全或社會秩序情節重大，而有相
    當理由可信其通訊內容與本案有關，且不能或難以其他方法
    蒐集或調查證據者，得發通訊監察書；前項通訊監察書，偵
    查中由檢察官依司法警察機關聲請或依職權核發，審判中由
    法官依職權核發；通訊保障及監察法第 5條之通訊監察期間
    ，每次不得逾三十日，其有繼續監察之必要者，得於期間屆
    滿前，重新聲請，通訊保障及監察法第5條第1項第1款、第2
    項、第12條第1 項分別定有明文。本案因有事實足認被告甲○○涉嫌違反毒品危害防制條例第4條第1項販賣第一級毒品
    （法定刑為死刑或無期徒刑）之罪嫌，並危害國家安全或社
    會秩序情節重大，而有相當理由可信其通訊內容與本案有關
    ，且不能或難以其他方法蒐集或調查證據，而經臺灣士林地
    方法院檢察署檢察官依職權自95年2 月20日上午10時起至同
    年3月21日上午10時止就被告甲○○所使用電話號碼為00000
    00000 號之行動電話核發通訊監察書，之後經臺灣士林地方
    法院檢察署檢察官認仍有繼續監察之必要而陸續接續核發通
    訊監察書至95年8 月11日上午10時止等情，有臺灣士林地方
    法院檢察署於95年2月17日、同年3月20日、同年4月17 日、
    同年 5月16日、同年6月14日、同年7月12日所發95年士檢安
    監續字第46號、第69號、第84號、第100號、第123號、第14
    4 號通訊監察書（見警聲搜字第1124號卷）附卷可稽，是依
    據前開規定，本案因上開通訊監察書取得相關監聽譯文之程
    序，於法並無不合，應認有證據能力。
四、本案偵查中之勘驗筆錄，無證據能力
    按法院或檢察官因調查證據及犯罪情形，得實施勘驗，刑事
    訴訟法第 212條定有明文。本案偵查中所製作被告甲○○、
    被告乙○○之警詢筆錄勘驗筆錄，均為臺灣臺北地方法院檢
    察署檢察事務官所製作，此有相關勘驗筆錄在卷可參（見偵
    字第16788號卷二第 66至68頁），核與前開規定不合，自難
    認有證據能力。
貳、認定犯罪事實所憑之證據及理由
一、被告乙○○部分
  (一)訊據上訴人即被告乙○○固坦承其於上開時地同時轉讓少量
    海洛因、安非他命供其女友張春玉施用，且於95年7月23 日
    晚上 7時39分與張春玉以電話聯繫而遭監聽等情，惟矢口否
    認有何販賣海洛因之犯行，辯稱：張春玉於警詢、偵查中之
    陳述均為審判外之陳述，無證據能力，而張春玉係因於警詢
    中遭警察威脅若不承認有向伊買毒品，就不讓張春玉交保，
    以致張春玉於偵查中才為向伊購買海洛因之陳述，張春玉偵
    查中陳述具有顯不可信之狀況。張春玉為伊女友，伊不可能
    向張春玉收錢，張春玉說的「采寧」，伊也不認識，伊並未
    販賣海洛因與張春玉，且由張春玉於偵查中所述，張春玉係
    拿錢給「采寧」去購買毒品，張春玉並未與伊為直接交易，
    張春玉於審理中亦稱係推測「采寧」向伊購買毒品，張春玉
    於偵查中之陳述顯與事實不符云云。經查：
  1.轉讓毒品部分
    被告乙○○於95年7月23日晚上7時39分後某時及95年8月4日
    為警查獲前一週某三日，接續同時無償轉讓海洛因、安非他
    命與證人張春玉共四次，轉讓海洛因數量合計淨重未達五公
    克、轉讓安非他命數量合計淨重未達十公克等情，為被告乙○○坦承不諱，核與證人張春玉於偵查中證稱：伊跟警察講
    被告乙○○有給伊安非他命、海洛因... 在伊被查獲前一個
    禮拜左右，乙○○在他中山北路住處樓下給伊一點點安非他
    命... 同時他也給伊一點點海洛因讓伊施用。有時他會把毒
    品放在桌上，伊會自己拿來使用... 被查獲前一個禮拜陸續
    有拿過三次毒品，被告都沒有向伊收錢...  7月23日伊與乙○○住處時，程有提供海洛因及安非他命給伊等語（見偵字
    第16788號卷二第 74至76頁）大致相同，並有監聽譯文在卷
    可參（同上卷二第49頁），被告乙○○之自白核與事實相符
    ，本件事證已臻明確，被告於上開時間接續同時無償轉讓海
    洛因、安非他命與證人張春玉（轉讓海洛因數量合計淨重未
    達五公克、轉讓安非他命數量合計淨重未達十公克）之犯行
    堪以認定。至起訴書認被告所犯轉讓海洛因、安非他命與證
    人張春玉部分，罪名不同且行為各異而應分論並罰，惟證人
    張春玉於偵查中證稱：在被警察查獲前一個禮拜左右，乙○○在中山北路之住處樓下會給伊一點點安非他命施用，同時
    也會給海洛因一點點等語（見臺灣臺北地方法院檢察署95年
    度偵字第16788號卷二第 74、75頁），且觀諸被告乙○○與
    證人張春玉於95年7月23日晚上7時39分之監聽譯文：「證人
    張春玉：你那邊有沒有糖果？被告乙○○：我有幫你準備啦
    。證人張春玉：好，我現在過去。被告乙○○：好。證人張
    春玉：那你有軟的嗎？幫我留一點點。被告乙○○：好，我
    放在那個罐子裡面」（見臺灣臺北地方法院檢察署95年度警
    聲搜字第1124號卷第45頁），顯見被告乙○○係於上開時間
    接續同時轉讓海洛因、安非他命與證人張春玉四次，無從就
    此分論併罰，併此敘明。
  2.販賣毒品海洛因部分
  被告乙○○確有於前揭時地販賣海洛因予張春玉之犯行，業
    據證人張春玉分別於警詢及偵查中證稱：伊有跟乙○○買過
    毒品，以三千元價格購買海洛因，重量約 0.4公克，第一次
    在台北市○○路，第二次在台北市中山區○○○路 ○段與民
    權東路口，就是在他住處樓下（見偵字第 16788號卷一第42
    頁）；於95年6 月底伊還不認識乙○○之時，伊是拿錢給「
    采寧」去乙○○位於中山北路住處向乙○○購買海洛因二、
    三次，每次買0.3公克或0.4公克，每次三千元... 伊剛剛所
    述的二、三次向程購買毒品，是在中山北路二段與民權東路
    口，被告乙○○的住處樓下。在這二、三次購買海洛因後，
    「采寧」帶伊認識乙○○，伊才知道「采寧」是向乙○○購
    買毒品等語（見偵字第 16788號卷二第75頁），於原審審理
    中亦結證稱：伊都是將買毒品的錢拿給伊的朋友「采寧」，
    他上去拿海洛因給伊... 伊並不知道「采寧」之正確年籍資
    料，伊只知道「采寧」有在送便當... 伊於偵查中確實有對
    檢察官說「後來在這二、三次購買毒品後，朋友帶我上去認
    識乙○○，我才知道朋友是向乙○○購買毒品」等語（見原
    審卷一第177頁背面、第178頁背面）明確。
  證人張春玉於原審審理中固改稱：伊是拿買海洛因之錢給「
    采寧」，「采寧」上去拿海洛因給伊，伊並不知道「采寧」
    去何處拿，後來「采寧」帶伊上去認識乙○○，伊才知道乙○○住這裡，是伊自己想乙○○住那裡而推測「采寧」是跟
    乙○○買毒品等語（見原審卷一第178 頁），惟證人張春玉
    於偵查中已就其係經由「采寧」向乙○○購買海洛因，均為
    肯定之陳述，復對其如何得知「采寧」係向乙○○購買海洛
    因為確切之說明，且對照乙○○警詢筆錄記載之現住址亦為
    台北市中山區○○○段137巷（見偵查卷一第18頁），核與張
    春玉於偵查中所稱前往購買毒品之地點相互符合；而「采寧
    」購買海洛因之對象若非乙○○，與張春玉無任何親誼關係
    之「采寧」又為何要帶同證人張春玉前往與先前購買海洛因
    地點位於相同地段之乙○○住處，並進而介紹張春玉與乙○○結識？況於原審審理中經蒞庭檢察官提示張春玉偵查中之
    筆錄後，以證人張春玉前後陳述為何不一之問題詢問張春玉
    ，張春玉即表示：因伊昨日沒有睡覺，伊今天精神狀況不佳
    ，需要睡眠，對於問題無法清楚回答等語（見原審卷一第17
    8頁背面），是應以張春玉於偵查中所述其於95年6月底係透
    過「采寧」向素不相識之被告乙○○購買海洛因二、三次（
    每次購買三千元，數量為0.3公克、0.4公克），且其實際知
    悉上情等語，較與常情事理相符而堪採信。證人張春玉於原
    審審理中更易其詞，顯為事後迴護被告之詞，乙○○前開所
    辯，乃事後卸責之詞，均難以憑採。另因卷內並無其他證據
    顯示乙○○確於95年7 月間曾販賣海洛因予證人張春玉三次
    ，而張春玉於偵查中亦為其係於95年6 月底向乙○○購買海
    洛因二、三次，每次三千元，每次0.3公克或0.4公克等陳述
    ，基於有利於被告之認定，本案應認乙○○係於95年6 月底
    連續出售海洛因二次予證人張春玉，每次對價為三千元，每
    次數量為0.3公克，併此敘明。
  (二)綜上，本件事證已臻明確，被告乙○○於上開時地接續同時
    轉讓海洛因、安非他命四次予張春玉及連續販賣海洛因予張
    春玉二次等犯行，均堪認定。
  (三)至於起訴書第一頁敘及「甲○○與乙○○『共同』基於意圖
    販賣第一級毒品海洛因之犯意聯絡」部分，業經蒞庭檢察官
    當庭更正為「被告甲○○、乙○○係『分別』基於意圖販賣
    第一級毒品海洛因之犯意」，且觀諸起訴書第二頁亦敘及被
    告甲○○多次販賣海洛因與被告乙○○之部分，應認起訴書
    有關於「共同」之記載顯為「分別」之誤，附此說明。
二、被告甲○○部分
  (一)訊據上訴人即被告甲○○固坦承曾於95年5月23日上午9時33
    分及同日上午10時45分許曾以其所使用電話號碼為00000000
    00號行動電話與真實姓名年籍不詳之大陸地區成年人聯絡，
    復於95年5月23日下午2時42分搭機前往澳門地區，並於當日
    委由其配偶丙○○將一百六十萬元匯入上開真實姓名年籍不
    詳之大陸地區成年人所告知戶名為蕭文彬之玉山銀行大墩分
    行帳戶（帳號為0000000000000號），再於95年6 月5日搭機
    自澳門地區返回臺灣地區，復於95年6月23日晚上9時30分、
    同晚11時47分、同年7月10日晚上9時33分、同晚10時55分與
    被告乙○○聯繫（被告乙○○所使用行動電話號碼為000000
    0000號）而遭監聽，嗣於95年 8月4日1時20分許，與張春玉
    及乙○○在臺北市○○路56號前為警查獲，經其同意警方搜
    索其位於臺北市○○街63巷4弄28號2樓住處，扣得以茶葉袋
    包裝袋二個分別包裝之海洛因（內有含第一級毒品海洛因成
    分之粉末物八包，驗餘合計淨重一百零二點三八公克）、葡
    萄糖三十二點八公克、注射針筒一支、電子磅秤一個、分裝
    袋七包、止血帶三條及其所有之行動電話一支（內有000000
    0000號晶片卡一枚）等情，惟矢口否認有何運輸、販賣海洛
    因之犯行，辯稱：對於伊之警詢筆錄、乙○○之警詢筆錄、
    監聽譯文、偵查中之勘驗筆錄均爭執證據能力，因伊在警詢
    中毒癮發作，所以伊之警詢筆錄無證據能力；乙○○之警詢
    筆錄則為審判外之陳述，無證據能力；監聽譯文因無 95年1
    月7日至同年5月16日間之監聽譯文，並無法認有繼續監聽之
    必要，亦無證據能力；勘驗筆錄因勘驗主體為檢察事務官，
    與刑事訴訟法所定勘驗主體為檢察官、法官不符，無證據能
    力。另伊於95年3月至7月間多次前往澳門地區賭場賭博，因
    在澳門賭場賭錢要用現金，伊就跟澳門之友人KK借了幾十萬
    元去賭博，結果賭輸了，伊才按照KK之指示要丙○○將款項
    匯到蕭文彬之帳戶，伊並未自大陸地區帶海洛因進入臺灣地
    區，要不然一定會被機場查驗發現，而且警詢中係因毒癮發
    作，伊並不清楚說了什麼，另乙○○係透過電話向伊詢價，
    伊並未販賣海洛因給乙○○云云。經查：
  1.被告甲○○於95年5月23日上午9時33分及同日上午10時45分
    許曾以其所使用電話號碼為0000000000號行動電話與真實姓
    名年籍不詳之大陸地區成年人聯絡，復於95年5月23日下午2
    時42分搭機前往澳門轉赴大陸地區，並於當日委由其配偶丙○○將一百六十萬元匯入上開真實姓名年籍不詳之大陸地區
    成年人所告知戶名為蕭文彬之玉山銀行大墩分行帳戶（帳號
    為000000 0000000號），再於95年6月5日搭機自澳門地區返
    回臺灣，復於95年6月23日晚上9時30分、同晚11時47分、同
    年7月10日晚上9時33分、同晚10時55分與被告乙○○聯繫（
    被告乙○○所使用行動電話號碼為0000000000號）而遭監聽
    ，嗣於95年8月4日凌晨1時20分許，與張春玉及乙○○在台
    北市○○路56號前為警查獲，經其同意警方搜索其位於台北
    市○○街63巷4弄28號2樓住處，扣得以茶葉袋包裝袋二個包
    裝之海洛因（內有含第一級毒品海洛因成分之粉末物八包，
    驗餘合計淨重102.38公克）、葡萄糖32.8公克、注射針筒一
    支、電子磅秤一個、分裝袋七包、止血帶三條及其所有之行
    動電話一支（內有0000000000號晶片卡一枚）等情，業據被
    告甲○○於原審審理時坦承不諱，核與被告乙○○、證人丙○○、曾清淵證述之情節大致相符。被告分別於警詢時供稱
    ：在伊住處主動交付予警方之海洛因，係伊最近到大陸珠海
    遊玩時，向大陸人購買帶回來的。伊是搭乘飛機將海洛因裝
    於大禹嶺茶葉袋內，置於隨身手提袋內攜帶入境，約三、四
    天前（見偵查卷一第13頁）。於偵查時供稱：海洛因係從大
    陸帶回來的，搭飛機放在手提袋（同上卷第 122頁），於原
    審羈押庭訊時供稱：扣案毒品係伊從大陸買過來的（見聲羈
    字第354號卷第9頁）。核與證人即其配偶丙○○於偵查中證
    稱：甲○○今年七月中旬一個人去過大陸... 今年五月份伊
    好像有匯一百六十萬元至蕭文彬的戶頭... 錢都是伊先生給
    伊，叫伊幫他匯的，伊並不清楚... 伊確實有幫先生甲○○
    匯過一百六十萬元等語（見偵字第16788號卷二第 119至122
    頁）。證人曾清淵於偵查中證稱：從甲○○的監聽中得知他
    要夾帶海洛因從機場闖關，但沒有辦法確定他攜毒品的時間
    ，但知道毒品是從大陸地區帶進來的...  （見偵字第16788
    號卷二第70至71頁），於原審審理證稱：持續監聽甲○○是
    因為發現他們做的量很大，有跑單幫夾帶之情事（見原審卷
    一第137至139頁），此外並有相關監聽譯文、玉山銀行大墩
    分行於95年8月3日所發玉山大墩字第06082801號函覆資料（
    見偵字卷一第193至203頁）、憲兵司令部刑事鑑識中心於95
    年10月27日所發（九五）安鑑字第01832 號鑑驗通知書（見
    偵字卷二第 117頁）、搜索扣押筆錄、扣押物品目錄表、法
    務部調查局於95年8月28日所發調科壹字第09523005600號鑑
    定書（見偵字卷一第206 頁）在卷可資佐證，自堪信上揭事
    實為真實。
  2.本案被告甲○○曾前往大陸地區購得以茶葉袋包裝袋二個分
    別包裝之海洛因後，搭機攜帶上開海洛因返回台灣地區，而
    上開所攜回之海洛因即為95年8月4日為警查扣之海洛因等情
    ，業據被告甲○○於警詢及檢察官聲請羈押法官訊問時供述
    明確可按（分見偵字第16788號卷一第13、15、135頁背面）
    ，其分別於警詢及羈押庭訊時供稱：伊主動交付警方之海洛
    因是伊到大陸珠海遊玩時，向大陸人購買帶回來的，伊搭乘
    飛機，將海洛因裝於大禹嶺茶葉袋內，置於隨身手提帶攜帶
    入境，約遭查獲之三、四天前帶進來，買的價格一兩海洛因
    約人民幣二萬一至二萬二左右等語明確（分見偵字卷一第13
    至15頁、聲羈字第354號卷第8頁）。
    而觀諸被告甲○○所使用電話號碼為0000000000號之行動電
    話監聽譯文內容（A代表被告，B代表通話之對方）：
      （96年5月23日上午9時33分）
    A：我昨天一直打，你怎麼都沒接？
    B：睡著了，啊你要過來嗎？
    A：對，我坐下午的過去。
    B：要下午喔。
    A：對啊，早上我來不及，我要先收錢，才有辦法過去啊，
       再叫他們匯啊，你戶頭先給我一下。
    B：我等一下打電話跟你講。
    A：好。
    B：你要幾個女生？
    A：如果可以的話，二個左右吧！我等一下看他錢多少，可
       能二個左右啦。
    B：不然，你確定一下再打給我。
    A：好。
      （95年5月23日上午10時45分）
    B：你有沒有確定？
    A：有啦！我等一下就要過去了，那邊離這裡有一段距離，
       你聽得懂嗎？我現在機票不敢訂，我怕訂下去我會來不
       及。
    B：嗯。
    A：我如果坐一點的飛機就會來得及，我把錢拿過給他，我
       就馬上要過去了。
    B：啊...。
    B：你記一下帳號。
    A：來，來。
    B：蕭文彬，玉山銀行大墩分行，0000000000000。
    A：好。
    B：這個最多只能匯一百九而已，不能匯超過喔。
    A：那這樣就不夠了啊。
    B：怎樣不夠。
    A：六十幾萬要還給雞雞的啊。
    B：你如果有確定要匯的話，我叫他再給你一個戶頭，他這
       個最多只能匯一百九，我再給你一個戶頭。
    A：這個最多只能匯一百九喔？
    B：對，你總共要匯多少？
    A：不一定，我不知道，我要過去那邊才知道，我現在路上
       了，我要到那邊才知道要匯多少。
    B：你到那邊再打給我。
    A：好，那你那邊有幾個女生？
    B：二個啊。
    A：二個喔。
    B：你要幾個？
    A：啊。
    B：你要幾個就有幾個，我是最保守跟你說二個，我是怕跟
       你說太多，到時候又沒有。
    A：喔。
    B：現在是有二個，再來還有。
    A：啊，溪大哥也要啊。
    B：這樣你們剛好一人一個啊。
    A：一個人一個也不夠啊。
    B：我跟他問問看你先到那邊確定一下。
    A：好，啊比較好。
    （見警聲搜字第1124號第33頁），並參以卷附內政部警政署
    入出境管理局提出之被告甲○○入出境查詢資料、入出國日
    期證明書 （見偵字第16788號卷二第39頁、原審卷一第76頁
    ）、玉山銀行大墩分行於95年8月3日所發玉山大墩字第0608
    2801號函覆資料（見偵字第16788號卷一第198頁），前者顯
    示被告甲○○確實於95年5月23日下午2時42分經查驗出境前
    往澳門地區，後者顯示被告甲○○之配偶丙○○確於 95年5
    月23日匯款一百六十萬元進入上開通聯中與被告通話之對方
    所指定之帳戶；且丙○○於偵查中亦結證稱：匯款一百六十
    萬元係甲○○將錢交與伊要求伊幫忙匯的等語（見偵字第16
    788號卷二第120頁），證人即負責執行本案監聽程序之台北
    市政府警察局大同分局偵查隊小隊長曾清淵於偵查中結證稱
    ：在本案95年 5月23日之監聽譯文中，因與甲○○通話之人
    使用大陸地區之門號，所以知道通話之對方為大陸地區人士
    ，後來在搜索甲○○住處時，是甲○○自己從房間床底下拿
    出二包茶葉袋裝有海洛因，一包是拆開的，一包是以真空包
    裝裝填，甲○○並告知係以大禹嶺茶葉包裝將毒品帶入台灣
    地區等語（見偵字第16788號卷二第 71頁）；於原審審理亦
    結證稱：伊從事警察工作27年，專辦毒品及監聽案件約六年
    之時間，販賣毒品部分查獲的案件約有一、二十件。當時因
    有另案監聽，發現乙○○向另一個藥頭買過藥，伊就依規定
    聲請監聽票監聽乙○○，監聽乙○○過程又聽到乙○○向甲○○購買毒品，所以才又監聽甲○○。一般在施用毒品、販
    賣毒品之人間交談，比較常以女生、細的、幼的稱呼海洛因
    ，比較常以男生、硬的稱呼安非他命，軟的則是指海洛因，
    在本案監聽譯文中提到的女生即是指海洛因等語（見原審卷
    一第137頁至第139頁）。另本案被告甲○○於95年5月23 日
    下午2時42分搭機前往澳門地區後，再於 95年6月5日搭機自
    澳門地區返回臺灣地區等情，已如前述，被告於警詢及檢察
    官聲請羈押接受法官訊問時所為在大陸地區購買含扣案之海
    洛因在內之以茶葉袋包裝袋二個分別包裝之海洛因後，再搭
    機將之運輸進入臺灣地區之自白，核與事實相符，應堪採信
    。另證人丙○○於偵查中證稱：甲○○已經好幾年沒有工作
    ，甲○○名下並無任何財產或存款，伊不清楚甲○○係以何
    維生，伊偶爾會給甲○○幾千元，伊自己一個月才賺二萬餘
    元。而本案之一百六十萬元，係甲○○交付與伊要伊去匯款
    等語（見偵字第16788號卷二第 119至121頁）；再參以甲○○自92年至94年之所得資料（見偵字第16788號卷一第171至
    173頁 ），並無任何所得紀錄，名下亦無任何財產，且本案
    查扣之海洛因，驗餘淨重高達102.38公克，亦如前述，則甲○○於本案為警查獲前既無任何所得或財產之紀錄，亦無工
    作，乃竟支付高達一百六十萬元而搭機前往澳門轉赴大陸地
    區購買上開數量甚多之海洛因進入臺灣地區，本案被告係意
    圖營利而自真實姓名年籍不詳之大陸地區成年人處販入海洛
    因之情，亦堪認定。故本案被告係意圖營利而於95年 5月23
    日搭機前往澳門轉赴大陸地區向真實姓名年籍不詳之大陸地
    區成年人處購入以茶葉袋包裝袋二個分別包裝之海洛因後，
    再於同年6月5日搭機自澳門將上開海洛因私運進口至臺灣地
    區，嗣後於95年8月4日為警查獲之以茶葉袋包裝袋二個分別
    包裝之海洛因（其中一包為真空包裝未拆封，餘一包則已拆
    封，其內共有含第一級毒品海洛因成分之粉末物共八包，驗
    餘合計淨重102.38公克），即為被告運輸進入臺灣地區之海
    洛因等情，堪以認定，被告前開所辯，顯屬事後卸責之詞，
    不足採信。
  3.至被告甲○○於95年6月23日晚上11時47分後某時及95年7月
    10日晚上10時55分後某時，是否販賣海洛因與被告乙○○部
    分，被告乙○○於原審審理中固結證稱：伊並未向甲○○購
    買毒品，監聽譯文之內容僅為伊向甲○○詢價，伊監聽譯文
    中所提及到全家部分，是要接甲○○去聊天，因95年 6月23
    日沒有事先約，所以甲○○並未出來等語。然被告乙○○於
    警詢中已供稱：「（問：你於譯文表中詢問甲○○一兩多少
    是代表何意思？）答：詢問他海洛因價格。（問：有無交易
    ？）答：有（問：購買幾次、數量及價格為何？）答：共購
    買二至三次，每次購買一錢，價格新臺幣二萬二千元」（見
    偵字第16788號卷一第 26頁），而觀諸被告甲○○與被告乙○○電話聯繫經監聽之譯文內容（A代表被告甲○○，B代表
    被告乙○○）：
    （95年6月23日晚上9時30分）
    B：你那個一兩是多少？
    A：二十二好了。
    B：二十二喔，好啊，我跟人家報二十二。
    A：是，啊二十二你要賺什麼？好啦，不然你報二十二好了
       。
    B：好。
    （95年6月23日晚上11時47分）
    B：我在全家了啊。
    A：我知道啊，啊你的要怎麼弄。
    B：我怎麼知道。
    A：我剛剛問你，你就沒有跟我講啊。
    B：你要在家裡磅好再拿出來。
    A：嗯，磅多少？
    B：你磅一個四一、一個一錢的啦。
    A：好。
    （95年7月10日晚上9時33分）
    A：你在那邊？
    B：我現在在市內，要過去三重市，去三重市以後我想過去
       你那邊一趟。
    A：我是想跟你說人家剛剛有拿白的給我了。
    B：你說什麼？
    A：人家剛剛有再拿一種白的給我。
    B：好啊，還是你要過來我這邊。
    A：那個很貴。
    B：多少？
    A：二八、二九。
    B：二八、二九喔，那不就是通通沒有動過的？
    A：對。
    B：完全都沒有動的喔？
    A：是，你如果要的話要快一點過來喔。
    B：我現在要過去啊，我先過去三重市一下。
    A：好啊。
    B：我身上的錢只夠拿二個而已。
    A：那個拿的話要拿整個的。
    B：對啊，要拿的話要拿整個的才划算，對啊。
    A：不是不划算，它根本也沒有在出口散的。
    B：喔！我還要再湊錢，那你那個黃的還有沒有剩半兩？
    A：有啊。
    B：如果有半個的話好啊，明天我朋友說要拿半個。
    A：好啊。
    B：你就留半個給他啊。
    A：好。
    B：那剩下的我過去再說。
    A：好。
    （95年7月10日晚上10時55分）
    B ：富哥，我差不多十分鐘到喔。
    A ：你在哪裡？
    B ：我在秀朗橋了啊。
    A ：喔，你在秀朗橋了喔。
    B ：對啊。
    A：好啊。
    「（95年7 月10日晚上10時55分）
    B：我到了啊。
    A：你在哪裡？
    B：全家啊，還是要去哪裡？還是要換別的地方？
    A：什麼要換別的地方？
    B：我在全家啊。
    A：好，我下去。
    （見臺灣臺北地方法院檢察署95年度警聲搜字第1124號第35
    頁、第39頁）。
    乙○○於原審審理時亦證稱：上開95年5月23日、95年7月10
    日之監聽譯文中對話所討論之物品為海洛因，譯文中提及的
    全家是指甲○○住處附近之全家便利商店等語（見原審卷一
    第140頁、第141頁背面），證人曾清淵於原審審理結證稱：
    監聽譯文中之「一兩」、「半個」、「一個」、「大的」、
    「小的」，要配合價錢來判斷是指海洛因還是安非他命，案
    發當時之市價海洛因是一兩二十二萬元，安非他命是一兩市
    價大約六萬到十二萬之間，而海洛因有兩種，依顏色區分為
    「太白」、「米黃」，即為上開監聽譯文中所提及「白」、
    「黃」等語（見原審卷一第 138頁）；復參以上開監聽譯文
    之前後文句，甲○○與乙○○二人已就於上開二日乙○○欲
    向甲○○購買之海洛因數量、價格、約定交貨地點等買賣細
    節達成合意，且乙○○於達成前開合意後到達甲○○住處附
    近全家便利商店時，即致電要求甲○○前往會合以交付海洛
    因，並獲得甲○○同意前往約定地點，於95年 6月23日更有
    乙○○要求甲○○以如何份量分裝海洛因之通聯內容，若如
    乙○○所述上開二日係接甲○○去聊天等語，則為何通篇譯
    文中並無任何與甲○○、乙○○相約「聊天」有關之語句，
    是應以乙○○於警詢中所述：曾向甲○○購買海洛因之情節
    ，與事實相符而堪採信，本案被告甲○○係於上開通聯結束
    後（即95年6月23日晚上11時47分後某時、同年7月10日晚上
    10時55分後某時），即以每兩二十二萬元之價格分別販賣海
    洛因一兩、半兩予乙○○等情，堪以認定，被告甲○○上開
    所辯及乙○○於原審審理時所證述非向甲○○購買海洛因云
    云，核與卷內事證不相符合，均係卸責或迴護之詞，難以信
    採。
  4.綜上，本件事證已臻明確，被告甲○○意圖營利而前往澳門
    轉赴大陸地區向真實姓名年籍不詳之大陸地區成年人購買海
    洛因後，搭機運輸進口至臺灣地區及於95年 6月23日晚上11
    時47分後某時、同年 7月10日晚上10時55分後某時以每兩二
    十二萬元之價格分別販賣海洛因一兩、半兩與被告乙○○之
    犯行，均堪認定。
  5.至於起訴書第一頁敘及「甲○○與乙○○『共同』基於意圖
    販賣第一級毒品海洛因之犯意聯絡」部分，業經蒞庭檢察官
    當庭更正為「被告甲○○、乙○○係『分別』基於意圖販賣
    第一級毒品海洛因之犯意」，且觀諸起訴書第二頁亦敘及被
    告甲○○多次販賣海洛因與被告乙○○之部分，應認起訴書
    有關於「共同」之記載顯為「分別」之誤，附此說明。
三、按毒品危害防制條例所處罰之「販賣」毒品罪，所著重者為
    被告在主觀上有藉以牟利之惡性，及對毒品之擴散具有較有
    償或無償轉讓行為更嚴重之危害性，被告「營利」之意圖係
    從客觀之社會環境、情況及證人、物證等資料，依據證據法
    則綜合研判認定。而所謂販賣行為，祗須以營利之意思而販
    入或賣出，即足構成。倘於有償讓與他人之初，係基於營利
    之意思，並著手實施，而因故無法高於購入原價出售，最後
    不得不以原價或低於原價讓與他人時，仍屬販賣行為。又販
    賣毒品係政府嚴予查緝之違法行為，非可公然為之，亦無公
    定之價格，無論瓶裝或紙包，均可任意分裝增減分量。而每
    次買賣之價差，亦隨時依雙方資力、關係之深淺、需求之數
    量、來源是否充裕、販賣者是否渴求資金、查緝是否嚴緊、
    購買者被查獲時供述購買對象之風險評估等，而異其標準，
    非可一概而論。販賣之利得除經坦承及價量俱臻明確外，委
    難察得實情。販賣之人從價差或量差中牟利方式雖異，但其
    圖利之非法販賣行為則一。要之，販賣毒品海洛因，事涉重
    典，其價格昂貴，取得亦不易，苟無厚利可圖，殊無甘冒被
    查緝法辦重刑之危險，任意將毒品無償讓與他人之可能，是
    其販入之價格必較售出之價格低廉，而有從中賺取買賣差價
    牟利之意圖及事實，自屬符合社會一般之合理經驗及論理判
    斷。被告乙○○與張春玉，被告甲○○與乙○○，案發當時
    均僅係交情普通之友人，並非至親好友，業據其等陳明在卷
    ，就其交易之過程或金額觀之，實無無償轉讓之可能，足見
    被告二人確係基於營利之意思，分別有償販售海洛因予張春
    玉、乙○○圖利，縱無從認定其確實利得價差，亦已無解其
    等販賣第一級毒品之犯行。否則知過坦承者難辭重典，飾詞
    否認者反得逞僥倖，自有失情理之平。綜上，被告二人販賣
    第一級毒品海洛因之犯行，事證明確，被告上揭所辯，核係
    事後卸責之詞，不足採信，犯行均堪認定。
參、論罪科刑部分
一、按被告行為後，94年2月2日修正公布之刑法，已於95年7月1
    日生效施行（以下簡稱修正前、後刑法），其中第2條第1項
    「行為後法律有變更者，適用行為時之法律。但行為後之法
    律有利於行為人者，適用最有利於行為人之法律」之規定，
    係規範行為後法律變更所生新、舊法律比較適用之準據法，
    於刑法修正施行後，自應適用該修正後之第2條第1項之規定
    ，為「從舊、從輕」之比較；又比較新舊法時，應就罪刑有
    關之共犯、未遂犯、想像競合犯、牽連犯、連續犯、結合犯
    ，以及累犯加重、自首減輕暨其他法定加減原因（如身分加
    減）與加減例等一切情形，綜其全部罪刑之結果而為比較後
    ，再適用有利於行為人之法律處斷，而不得一部割裂分別適
    用不同之新、舊法（最高法院24年上字第4634號、29年上字
    第964號判例意旨及最高法院95年度第8次刑事庭會議決議參
    照）。查：
  1.95年 7月1日施行之修正後刑法第33條第5款規定，已將原罰
    金刑最低額度由銀元一元（相當於新臺幣三元），提高為新
    臺幣一千元以上，且以百元計之，比較新、舊法結果，應以
    行為時法即修正前刑法第33條第5款規定有利於被告。
  2.修正後刑法關於累犯之規定，增列行為人之再犯係出於「故
    意」者，始有累犯加重之適用，故應認累犯之範圍已有變更
    ，屬法律變更。經比較新、舊法，應以新法較有利於被告，
    自應依刑法第 2條第1項但書規定適用修正後刑法第47條第1
    項論處。
  3.被告行為後，刑法第55、56條關於牽連犯、連續犯之規定，
    亦於95年7月1日修正刪除生效施行，因被告行為後新法業已
    刪除牽連犯、連續犯之規定，此刪除雖非犯罪構成要件之變
    更，但顯已影響行為人刑罰之法律效果，自屬法律變更，依
    新法第2條第1項規定，比較新、舊法結果，仍應適用被告行
    為時之法律即舊法論以牽連犯及連續犯，對其較為有利。另
    被告行為後，刑法第55條想像競合犯之規定雖經修正，惟僅
    係法理之明確化，非屬刑罰法律變更，不生新舊法比較之問
    題。
  4.刑法第64條第 2項「死刑減輕者，為無期徒刑，或為十五年
    以下十二年以上有期徒刑」，第65條第 2項「無期徒刑減輕
    者，為七年以上有期徒刑」等規定，亦已修正為「死刑減輕
    者為無期徒刑」，「無期徒刑減輕者為二十年以下十五年以
    上有期徒刑」，經比較新、舊法，自應以修正前之規定較有
    利於行為人。
  5.修正前刑法第51條規定：「數罪併罰，分別宣告其罪之刑，
    依左列各款定其應執行者：」其中第 5款規定：「宣告多數
    有期徒刑者，於各刑中之最長期以上，各刑合併之刑期以下
    ，定其刑期。但不得逾20年」，修正後刑法第51條第 5款規
    定：「宣告多數有期徒刑者，於各刑中之最長期以上，各刑
    合併之刑期以下，定其刑期。但不得逾30年」，比較結果，
    修正後刑法並非較有利於行為人，依刑法第2條第1項前段之
    規定，仍應依修正前刑法定其應執行之刑。
  6.刑法第37條第2項於有關褫奪公權之規定，於94年 1月7日修
    正公布，於95年7月1日施行，將原規定「宣告六個月以上有
    期徒刑，依犯罪之性質認為有褫奪公權之必要者，宣告一年
    以上十年以下褫奪公權」，修正為「宣告一年以上有期徒刑
    ，依犯罪之性質認為有褫奪公權之必要者，宣告一年以上十
    年以下褫奪公權」，經比較修正前、後之規定，以新法之規
    定對被告而言較有利。
二、查刑事審判旨在實現刑罰權之分配的正義，故法院對有罪被
    告之科刑，應符合罪刑相當之原則，使輕重得宜，罰當其罪
    ，以契合社會之法律感情，此所以刑法第57條明定科刑時應
    審酌一切情狀，尤應注意該條所列10款事項以為科刑輕重之
    標準，並於同法第59條賦予法院以裁量權，如認「犯罪之情
    狀可憫恕者，得酌量減輕其刑」（95年7月1日修正為「犯罪
    之情狀可憫恕，認科以最低度刑仍嫌過重者，得酌量減輕其
    刑」），俾使法院就個案之量刑，能斟酌至當。而刑法第59
    條規定犯罪之情狀可憫恕者，得酌量減輕其刑，其所謂「犯
    罪之情狀」，與同法第57條規定科刑時應審酌之一切情狀，
    並非有截然不同之領域，於裁判上酌減其刑時，應就犯罪一
    切情狀（包括第57條所列舉之10款事項），予以全盤考量，
    審酌其犯罪有無可憫恕之事由（即有無特殊之原因與環境，
    在客觀上足以引起一般同情，以及宣告法定最低度刑，是否
    猶嫌過重等等），以為判斷。查被告二人販賣第一級毒品海
    洛因之犯行各僅二次，對象為張春玉及乙○○各一人，數量
    亦非甚鉅（甲○○販售者雖非微量，但亦非甚鉅），較之一
    般販賣毒品之大盤毒梟或集團性犯罪尚有差異，其因而觸犯
    法定最輕本刑為無期徒刑之重典，衡之法益侵害及行為惡性
    等情，實有情輕法重失衡之情形，可認有憫恕之事由，如科
    以最低刑度猶嫌過重，爰依刑法第59條規定酌減其刑（修正
    刑法就此僅為刑之裁量及酌減審認標準之明文化，非屬法律
    變更），並依法先加（後述之加重條件）後減之。
三、被告乙○○部分
  (一)按海洛因及安非他命分屬毒品危害防制條例第 2條第2項第1
    、 2款所定之第一、二級毒品。故核被告乙○○所為，係犯
    毒品危害防制條例第4條第1項之販賣第一級毒品罪及同法第
    8條第 1、2項之轉讓第一、二級毒品罪。被告持有毒品海洛
    因、安非他命之低度行為，為販賣及轉讓之高度行為所吸收
    ，不另論罪。被告二次販賣行為，時間緊接，手法相似，所
    犯構成要件相同，顯係基於概括犯意反覆而為，應依修正前
    刑法第56條之規定論以連續販賣第一級毒品一罪，並依法加
    重其刑，惟法定本刑死刑及無期徒刑部分不得加重。被告一
    行為同時轉讓海洛因、安非他命之行為，為一行為觸犯數罪
    名，應依刑法第55條想像競合犯之規定，從一重論以轉讓第
    一級毒品罪。而該四次轉讓行為，時地緊接，侵害法益相同
    ，行為無從分割，應係基於單一犯意而為，屬接續犯而應論
    以轉讓第一級毒品一罪。所犯販賣及轉讓第一級毒品罪，犯
    意各別，行為互殊，構成要件亦不相同，應予分論併罰。被
    告有如事實欄所載之論罪科刑紀錄，有本院被告前案紀錄表
    一份在卷可參，其於有期徒刑執行完畢後，五年內故意再犯
    本件有期徒刑以上之罪，均為累犯，應依（修正後）刑法第
    47條第 1項之規定遞加重其刑，惟販賣毒品海洛因罪部分之
    死刑及無期徒刑部分亦不得加重。
  (二)查安非他命類藥品，對中樞神經具有強烈興奮作用，服用後
    會引起不安、頭昏、顫抖、亢進性反應，失眠、焦慮、譫妄
    、並產生耐藥性、依賴性、欣慰感等副作用，基於維護國民
    健康，固經行政院衛生署分別以68年7月9日衛署藥字第2214
    33號、69年12月8日衛署藥字第301124號及75年7月11日衛署
    藥字第597627號公告列入前藥物藥商管理法第16條第1款（
    即現行藥事法第22條第1款）之禁藥管理，復於79年10月9日
    以衛署藥字第904142號公告列入麻醉藥品管理條例（即現行
    管制藥品管理條例）第2條第4款所定之化學合成類麻醉藥品
    管理，明定為管制藥品管理條例第三條之管制藥品（即藥事
    法第11條之管制藥品），前述禁藥管理雖未解禁，然其後為
    防制毒品危害，維護國民身心健康，毒品危害防制條例於87
    年5月20日修正公布，自同年5月22日起生效施行，除影響神
    經物質與其製品外，並將藥事法、管制藥品管理條例之麻醉
    藥品中具有成癮性、濫用性及對社會危害性者，依其成癮性
    、濫用性及對社會危害性分為四級，其中（甲基）安非他命
    即經公告列管為第二級毒品。是於毒品危害防制條例公布施
    行後，關於甲基安非他命之製造、運輸、販賣、意圖販賣而
    持有、非法使人施用、引誘他人施用、轉讓、持有、施用等
    ，應適用毒品危害防制條例之規定。其立法目的在於確保主
    管機關對於藥物、藥商、藥局等藥事行政管理之藥事法，於
    毒品危害防制條例制定後縱經修正，於法務部會同行政院衛
    生署共組之審議委員會報由行政院公告調整毒品分級、品項
    前，其修正均不致變更安非他命、甲基安非他命以第二級毒
    品列管之屬性。且依本案具體情況，被告主觀上均係將安非
    他命列為具有成癮性、濫用性之毒品而販賣及轉讓予他人施
    用，就其是否為藥品甚或禁藥，毫無認識可言，自難認被告
    主觀上「明知」安非他命乃為禁藥，此與藥事法所定係對於
    藥物、藥商、藥局及其有關事項之管理，旨在防止一般不知
    情國民誤用他人違法製造、販賣、輸入、供應、調劑、運送
    、寄藏、牙保、轉讓或意圖販賣而陳列之偽藥、禁藥，致危
    害身心健康之藥事管理無涉，衡諸前揭立法意旨及被告主觀
    之認識，本件應適用毒品危害防制條例轉讓第二級毒品之規
    定之規定為妥，附此指明（並參照最高法院95年度第16次刑
    事庭會議決議，同院96年度台上字第3831號判決）。
  (三)原審就此據以論罪科刑，固非無見，惟(一)原判決認修正刑法
    關於累犯之規定，對於被告刑之輕重均無影響而直接適用修
    正後規定，未就新舊法之有利不利為比較論述，尚有未合。
    (二)被告行為後，中華民國96年罪犯減刑條例業經總統於96年
    7月 4日制定公布，於同年7月16日生效施行，原審未及比較
    適用，亦有未洽。被告就販賣毒品海洛因部分猶否認犯行，
    檢察官以販賣毒品海洛因惡性非輕，不宜適用刑法第59條減
    輕其刑及轉讓毒品海洛因部分不應論以接續犯等情，分別提
    起上訴，指摘原判決不當；惟按刑法上之接續犯，係指以單
    一行為，經數個階段，持續侵害同一法益而言；如數行為於
    同時同地或密切接近之時地實施，侵害同一之法益，各行為
    之獨立性極為薄弱，依一般社會健全觀念，在時間差距上，
    難以強行分開，在刑法評價上，以視為數個舉動之接續施行
    ，合為包括之一行為予以評價，較為合理，則屬接續犯，而
    為包括之一罪。接續犯於犯罪行為完畢之前，其各個舉動與
    該罪之構成要件相符，但行為人主觀上係以其各個舉動僅為
    全部犯罪行為之一部，而客觀上，亦認係實施一個犯罪，是
    以僅成立一個罪名。查被告雖先後四次轉讓毒品予張春玉，
    惟客觀上該四次行為係發生於95年 7月23日至95年8月4日間
    ，前後僅距十二日餘，時間緊密相接，且轉讓之方法、地點
    、對象均相同，各行為之獨立性極為薄弱（施用毒品行為具
    有成癮性及濫用性），主觀上，被告之前後四次轉讓行為僅
    為全部犯罪行為之一部，顯係基於一個轉讓之犯意接續、反
    覆為之，且持續侵害同一法益，自應係基於單一接續犯意所
    為，屬實質上一罪，自應論以接續犯一罪。故上訴雖均無理
    由，惟原判決既有前揭可議，仍屬無可維持，應予撤銷改判
    。爰審酌被告否認販賣第一級毒品犯行，犯後態度雖難認良
    好，惟念其販賣、轉讓之數量不多，所得利益不大，及其素
    行不佳、動機、目的、手段、教育智識程度，對他人身心產
    生相當危害等一切情狀，就連續販賣第一級毒品部分，量處
    有期徒刑八年，所得六千元，為其販賣第一級毒品所得之財
    物，應依毒品危害防制條例第19條第 1項規定宣告沒收，如
    全部或一部不能沒收時，以其財產抵償之；就轉讓第一級毒
    品部分，仍量處有期徒刑一年六月，且其犯罪時間於 96年4
    月24日以前，合於減刑條件，應依該條例第 2條第1項第3款
    及第3條第1項，依法減刑二分之一，並定其應執行刑。至被
    告隨身背包內扣得海洛因一包（驗餘淨重7.14公克）、安非
    他命一包（淨重 0.2公克）、葡萄糖粉一包、鏟管一支、玻
    璃球一個、電子磅秤一臺、注射針筒五支、行動電話二支（
    內分別有號碼為0000000000、0000000000號之晶片一枚）、
    中型分裝袋十四個、小型分裝袋三個，均乏證據證明與本案
    被告犯行有關，均無從併予宣告沒收。
四、被告甲○○部分
  (一)按海洛因為毒品危害防制條例第2條第 2項第1款所列之第一
    級毒品，且為行政院依懲治走私條例第2條第4項所公告之管
    制進口物品（係「懲治走私條例公告管制物品項目及其數額
    」甲項第4款規定之管制進出口物品）。又懲治走私條例第2
    條第 1項所謂私運管制物品進口，係指由國外或自大陸地區
    私運管制物品，進入臺灣地區而言；所謂「運輸」，係指本
    於運輸意思而搬運輸送而言，倘其有此意圖者，一有搬運輸
    送之行為犯罪即已成立，並非以運抵目的地為完成犯罪之要
    件（最高法院92年度台上字第5426號判決意旨參照）。
  (二)故核被告甲○○所為，係犯懲治走私條例第2條第1項、第12
    條（準）私運管制物品進口罪、毒品危害防制條例第4條第1
    項運輸及販賣第一級毒品罪（起訴書漏引懲治走私條例第 2
    條第 1項之法條）。被告所犯私運及運輸毒品罪，係以一行
    為同時觸犯之，為想像競合犯，應依刑法第55條之規定，從
    一重之運輸第一級毒品罪處斷。被告持有之低度行為，為運
    輸、販賣之高度行為所吸收，被告運輸毒品之目的係為販賣
    ，應依修正前刑法第55條牽連犯之規定，論以較重之販賣一
    罪。被告於95年6月23日、同年7月10日分別犯販賣第一級毒
    品罪部分，犯意各別，行為互殊，應予分論併罰。
  (三)原審據以對被告甲○○論罪科刑，固非無見。惟(一)被告運輸
    毒品之目的在於販賣得利，應依牽連犯之規定論以一罪，原
    判決認屬高低度行為之吸收關係，尚有未洽。(二)被告係自大
    陸地區私運管制物品進口，應論以準私運管制物品進口罪，
    原判決論以單純私運進口罪，容有未合。(三)被告所為有情輕
    法重之情，原判決未予論敘，亦有未妥。被告提起上訴，否
    認犯罪，固無理由，惟原判決既有上開可議，自屬無可維持
    ，自應由本院將原判決關於被告甲○○上開有罪部分撤銷改
    判。爰審酌被告平日素行普通，於偵查及原審之前階段曾坦
    承犯行，略見悔意，犯後態度尚可，運輸販賣毒品海洛因數
    量非微但亦非甚鉅，若全部流入市面，將助長毒品氾濫，損
    害社會治安之虞及他人身心健康，兼衡其犯罪手段、動機、
    教育智識程度等一切情狀，分別量處如主文所示之刑，併諭
    知褫奪公權及定其應執行刑。另扣案含第一級毒品海洛因成
    分之粉末物八包（驗餘合計淨重102.38公克），為查獲之第
    一級毒品，應依毒品危害防制條例第18條第 1項前段宣告沒
    收銷燬；扣案之行動電話一支（內含0000000000號晶片卡一
    枚）、茶葉袋包裝袋二個（既經與毒品分開秤重，足見可以
    獨立分離，具有防止毒品外逸、裸露、潮濕之功能，並便於
    攜帶及運輸），為被告所有供本案犯罪所用之物，且其販賣
    海洛因毒品予乙○○所得財物為三十三萬元，如前所述，爰
    均依毒品危害防制條例第19條第 1項之規定宣告沒收，所得
    財物三十三萬元，如全部或一部不能沒收時，以其財產抵償
    之。至於扣案之葡萄糖32.8公克、注射針筒一支、電子磅秤
    一個、分裝袋七包及止血帶三條，均乏證據證明與本案被告
    之犯行有關，無從併予諭知沒收，附此敘明。
肆、不另為無罪諭知部分
  (一)公訴意旨另以：被告乙○○於95年 6月底（起訴書誤繕為95
    年 7月初），除本院認定前開販賣海洛因與張春玉二次外，
    另販賣海洛因與張春玉一次，因認被告乙○○就上開部分亦
    涉犯毒品危害防制條例第四條第一項之販賣第一級毒品罪嫌
    。因無足夠證據證明被告乙○○確曾販賣第三次海洛因與證
    人張春玉，本院基於被告乙○○有利認定之考量而認其於95
    年 6月底僅販賣海洛因與張春玉二次等情，已如前述，此部
    分既不能證明乙○○犯罪，原應為其無罪之諭知，然因公訴
    人認被告所涉此部分犯行如成立犯罪，與前揭論罪科刑部分
    有連續犯之裁判上一罪關係，爰不另為無罪之諭知。
  (二)公訴意旨另以：被告甲○○於95年 3、4、5月間，多次前往
    大陸地區，以每兩海洛因人民幣二萬一千元至二萬二千元不
    等之價格販入海洛因，並將海洛因裝入茶葉包裝袋內，置於
    隨身手提行李之方式以運輸來臺；另於95年6月27日晚上8時
    59分許，以每錢二萬三千元之價格販賣海洛因半兩予真實姓
    名年籍不詳之成年男子，因認被告就上開二部分分別涉犯毒
    品危害防制條例第4條第1項之運輸、販賣第一級毒品罪嫌等
    語。經查：
  1.關於被告甲○○是否於95年 3、4、6月間多次前往大陸地區
    販入海洛因再運輸進入臺灣地區部分，被告甲○○固於警詢
    中陳稱：「（警員問：你約多久會至大陸購買海洛因攜帶入
    境？）答：我約一個月或一個多月前往大陸一次。」（見偵
    字第16788 號卷一第15頁），然被告甲○○之入出境資料僅
    能證明被告甲○○自95年3月起至95年7月止多次搭機前往澳
    門地區，並不足作為被告甲○○於警詢中上開陳述之補強證
    據，且觀諸檢察官所提出其他之證據資料，均不足證明被告
    甲○○於95年 3、4、6月間曾多次前往大陸地區販入海洛因
    再運輸進入臺灣地區，亦無法做為被告甲○○上開警詢陳述
    之補強證據，是本院自難認定被告甲○○有上開犯行。
  2.至於被告甲○○是否於95年6月27日晚上8時59分販賣海洛因
    與真實姓名年籍不詳之成年男子部分，訊據被告甲○○堅決
    否認有此部分行為，而觀諸被告甲○○與真實姓名年籍不詳
    成年男子聯繫之監聽譯文內容（A代表被告甲○○，B代表真
    實姓名年籍不詳之成年男子）：
    （95年6月27日晚上8時59分）
    B：喂，還有沒有？
    A：有啊，怎樣？
    B：嗯，一個多少？
    A：大的還是小的？
    B：小的。
    A：小的二十三。
    B：二十三喔？
    A：嗯。
    B：那我要五個是多少？
    A：什麼？
    B：半個啦！
    A：半個十一。
    B：那我跟你講我等一下先拿一個，等一下我等他們錢拿過
       來的時候，我再打電話給你。
    A：好啊，那個很強喔！
    B：好，我知道。（見警聲搜字第1124號卷第37頁）
    雖有被告甲○○與真實姓名年籍不詳之成年男子討論毒品買
    賣之數量、價格之對談，惟在通話最末，真實姓名年籍不詳
    之成年男子尚表示需籌得款項再與被告聯繫，而卷內亦無任
    何上開真實姓名年籍不詳之成年男子事後有再與被告甲○○
    聯繫及購買毒品之相關事證，是被告事後是否確有著手或遂
    行販賣毒品與上開真實姓名年籍不詳之成年男子之犯行，即
    無從知悉，故此部分自亦難認定被告有何販賣毒品之犯行，
    應甚明確。
  3.綜上，就上開部分既不能證明被告甲○○犯罪，原應為被告
    無罪之判決，然因公訴人認其所涉此部分犯行如成立犯罪，
    與前揭論罪科刑部分有連續犯之裁判上一罪關係，故不另為
    無罪之諭知。
伍、被告甲○○無罪部分
一、公訴意旨另以：甲○○於95年 7月間，多次前往大陸地區，
    以每兩海洛因人民幣二萬一千元至二萬二千元不等之價格販
    入海洛因，並將海洛因裝入茶葉包裝袋內，置於隨身手提行
    李之方式以運輸來臺；另於95年 7月6日晚上7時03分，以每
    兩二十二萬元之價格販賣海洛因半兩予乙○○，因認被告甲○○就上開二部分分別涉犯毒品危害防制條例第4條第1項之
    運輸、販賣第一級毒品罪嫌等語。
二、按犯罪事實應依證據認定之，無證據不得認定犯罪事實，又
    不能證明被告犯罪者，應諭知無罪之判決，刑事訴訟法第15
    4條第2項及第301條第1項分別定有明文；次按認定犯罪事實
    所憑之證據，雖不以直接證據為限，間接證據亦包括在內；
    然而無論直接或間接證據，其為訴訟上之證明，須於通常一
    般之人均不致有所懷疑，而得確信其為真實之程度者，始得
    據為有罪之認定，倘其證明尚未達到此一程度，而有合理之
    懷疑存在時，事實審法院復已就其心證上理由予以闡述，敘
    明其如何無從為有罪之確信，因而為無罪之判決，尚不得任
    意指為違法，最高法院著有76年臺上字第4986號判例要旨可
    參。
三、公訴人認被告甲○○就上開二部分分別涉犯運輸第一級毒品
    及販賣第一級毒品罪嫌，無非係以被告甲○○、乙○○之陳
    述、證人曾清淵之證述、法務部入出境資訊連結作業資料、
    內政部警政署入出境管理局95年 9月20日函覆資料、臺灣士
    林地方法院檢察署通訊監察書、監聽譯文、被告甲○○之所
    得資料、遠傳電信股份有限公司通聯紀錄、臺灣臺北地方法
    院檢察署勘驗筆錄、憲兵司令部刑事鑑識中心95年10月27日
    日（九五）安鑑字第 01832號鑑驗通知書為論據。訊據被告
    甲○○固坦稱於95年7月間曾搭機前往大陸地區及曾於95 年
    7月6日晚上 7時03分以電話與乙○○聯繫而遭監聽等情，惟
    堅決否認有上開犯行，並辯稱：伊並未自大陸地區運輸海洛
    因進入臺灣地區，且乙○○上開電話係向伊詢價，並未交易
    海洛因等語。經查：
  (一)關於被告甲○○是否於95年 7月間多次前往大陸地區販入海
    洛因再運輸進入臺灣地區部分，被告甲○○固於警詢中陳稱
    ：「（警員問：你約多久會至大陸購買海洛因攜帶入境？）
    答：我約一個月或一個多月前往大陸一次」等語（見偵字第
    16 788號卷一第15頁），然被告甲○○之入出境資料僅能證
    明被告甲○○自95年3月起至95年7月止多次搭機前往澳門地
    區，並無法作為其於警詢中上開陳述之補強證據，且觀諸檢
    察官所提出其他之證據資料，均不足證明被告甲○○於95年
     7月間曾多次前往大陸地區販入海洛因再運輸進入台灣地區
    ，亦無法做為被告甲○○警詢上開陳述之補強證據，是本院
    自難認定被告甲○○有上開犯行。
  (二)至於被告甲○○是否於95年 7月6日晚上7時03分販賣海洛因
    與被告乙○○部分，訊據被告甲○○堅決否認有此部分行為
    ，而觀諸被告甲○○與被告乙○○聯繫之監聽譯文內容（ A
    代表被告甲○○，B代表被告乙○○）
    （95年7月6日晚上7時03分）
    B：他那個明天喔戒子確定要拿，明天中午要拿回去。
    A：可以。
    B：那我就跟他好了喔。現在堵車，我堵在建國路上。
    A：喔。
    B：我要跟昨天一樣的。
    A：什麼。
    B：半個啦。
    A：跟昨天一樣？
    B：大的半個。
    A：昨天那哪裡有半個？
    B：半個啦，大的半個啦。
    A：好啦。（見警聲搜字第1124號卷第37頁）
    雖有被告甲○○與被告乙○○討論毒品買賣數量、價格之對
    話，惟由通話中並無法判斷當日是否確有完成交易，而檢察
    官所提之其他證據資料，亦均無法證明甲○○事後是否有與
    乙○○完成毒品交易，是被告甲○○於上開時間是否確有著
    手或遂行販賣毒品與乙○○之犯行，實有可議，此部分亦難
    遽認其有何販賣毒品之犯行。
四、綜上，檢察官所舉證據均無法證明被告甲○○有上開犯行，
    此外，復查無其他積極證據足資證明被告有何公訴人所指犯
    行，揆諸首揭說明，被告犯罪應屬不能證明，原審因而為其
    無罪之諭知，並無不合，檢察官猶僅以卷內被告甲○○及乙○○所為各次供述，應足認定其犯行為由提起上訴，核無理
    由，業如上述，應予駁回。
據上論斷，應依刑事訴訟法第368條、第369條第1項前段、第299
條第1項前段，懲治走私條例第2條第1項、第11條、第 12條、毒
品危害防制條例第4條第1項、第8條第1項、第2項、第18條第1項
前段、第19條第1項，刑法第2條第1項、第11條、第47條第1項、
、第55條、第59條、第37條第2項、第51條第5款、第8款、第9款
、第10款前段、第64條、第65條，修正前刑法第33條第 5款、第
56條、第55條、第64條、第65條，中華民國罪犯減刑條例第 2條
第1項第3款、第3條第1項第7款、第7條，判決如主文。
本案經檢察官吳國南到庭執行職務
中    華    民    國    97    年    5     月    13    日
                  刑事第十庭審判長法  官  楊炳禎
                                  法  官  李春地
                                  法  官  朱光仁
以上正本證明與原本無異。
除被告甲○○就無罪部分不得上訴，其他如不服本判決，應於收
受送達後十日內向本院提出上訴書狀，其未敘述上訴之理由者並
得於提起上訴後十日內向本院補提理由書（均須按他造當事人之
人數附繕本）。
                                  書記官  王宜玲
中    華    民    國    97    年    6     月    6     日
附錄：本案論罪科刑法條全文
懲治走私條例第2條
私運管制物品進口、出口逾公告數額者，處7年以下有期徒刑，
得併科新臺幣3百萬元以下罰金。
前項之未遂犯罰之。
第1項所稱管制物品及其數額，由行政院公告之。
毒品危害防制條例第4條
製造、運輸、販賣第一級毒品者，處死刑或無期徒刑；處無期徒
刑者，得併科新臺幣1千萬元以下罰金。
製造、運輸、販賣第二級毒品者，處無期徒刑或7年以上有期徒
刑，得併科新臺幣7百萬元以下罰金。
製造、運輸、販賣第三級毒品者，處5年以上有期徒刑，得併科
新臺幣5百萬元以下罰金。
製造、運輸、販賣第四級毒品者，處3年以上10年以下有期徒刑
，得併科新臺幣3百萬元以下罰金。
製造、運輸、販賣專供製造或施用毒品之器具者，處1年以上7年
以下有期徒刑，得併科新臺幣1百萬元以下罰金。
前五項之未遂犯罰之。
毒品危害防制條例第8條
轉讓第一級毒品者，處1年以上7年以下有期徒刑，得併科新臺幣
1百萬元以下罰金。
轉讓第二級毒品者，處6月以上5年以下有期徒刑，得併科新臺幣
70萬元以下罰金。
轉讓第三級毒品者，處3年以下有期徒刑，得併科新臺幣30萬元
以下罰金。
轉讓第四級毒品者，處1年以下有期徒刑，得併科新臺幣10萬元
以下罰金。
前四項之未遂犯罰之。
轉讓毒品達一定數量者，加重其刑至二分之一，其標準由行政院
定之。


司法院資訊處製作；財團法人民間司法改革基金會備份。
